

Arthur Baudel

ASSISTANT SEO (STAGE)

Coordonnées

Adresse: Amiens, France Mobile: + 33 7 73 96 66 59 E-mail: arthur.baudel@yahoo.fr

Compétences

- Audit SEO: Expérience en benchmarking SEO et utilisation d'outils tels que SEMrush, pertinente pour l'analyse de sites web dans divers secteurs.

- **Rédaction de contenu e-commerce :** Création de contenu adapté au commerce en ligne, orienté SEO.
- Analyse et optimisation : Utilisation de Google Analytics et Google Search Console pour le suivi et l'amélioration. des performances e-commerce.
 - **Connaissances techniques :** Compétences en HTML, CSS et JavaScript.
 - CMS: Maîtrise de WordPress.
 - **Intérêt spécifique :** Affinité pour le milieu du casino en ligne.
 - **Langues** : Français (Langue maternelle), Anglais (Niveau C1).

Certifications

Google Ads, Google Analytics : <u>Voir</u>
<u>Certifications</u>

Intérêts

Voyages, Cultures internationales, Technologies digitales.

Résumé professionnel

Expérimenté en marketing digital, je possède des compétences en SEO/SEA et en développement web, adaptées à un rôle d'assistant SEO en stage. Mon expérience avec WordPress et mon attrait pour le secteur du casino en ligne sont des atouts pour ma candidature. Attiré par des défis dans des environnements internationaux, notamment en Thaïlande, je suis enthousiaste à l'idée de contribuer à des projets en full remote.

Expériences professionnelles

ASSISTANT SEO/SEA EN ALTERNANCE (FULL TÉLÉTRAVAIL)

MaoréDiscount, Mayotte (Janvier 2023 - Janvier 2024)

- Création et gestion des campagnes Google Ads et Facebook Ads pour le site e-commerce, augmentation des conversions.
- Stratégie SEO : reportings sur le trafic, netlinking, utilisation de SEMrush, création de graphiques sur Looker Studio.
- Rédaction de spécifications pour les équipes techniques.

RÉDACTEUR WEB EN FREELANCE (FULL TÉLÉTRAVAIL)

MaoréDiscount, Mayotte (Avril 2022 - Décembre 2022)

- Création de fiches produits sur PrestaShop pour le site ecommerce MaoréDiscount.
- Optimisation du site web pour le référencement naturel (SEO).

DÉVELOPPEUR WEB EN STAGE

Shipcon, Limassol (Chypre) (Janvier 2022 - Mars 2022)

- Création d'un programme de réservation de chambres pour un hôtel.
- Utilisation de Microsoft Excel (VBA).

DÉVELOPPEUR WEB EN STAGE (FULL TÉLÉTRAVAIL)

<u>Uballers</u>, Paris (Octobre 2021 - Décembre 2021)

- Développement front-end et back-end du site web.
- · Benchmarking SEO.

Formations

BACHELOR CHEF DE PROJET MARKETING DIGITAL, STUDI, à distance (Janvier 2023 - Janvier 2024)

- Gestion de projet web
- Elaboration d'une stratégie web marketing
- Mise en oeuvre d'une stratégie digitale
- Création de contenus digitaux

DÉVELOPPEUR WEB ET WEB MOBILE, AFPA, Amiens (Juillet 2021 - Décembre 2021)